臺灣高等法院臺中分院刑事裁定　
110年度聲字第2198號
聲  請  人  臺灣高等檢察署臺中檢察分署檢察官     
受  刑  人  葉妙榛



上列聲請人因受刑人數罪併罰有二裁判以上，聲請定其應執行之
刑（聲請案號：110年執聲字第1032號），本院裁定如下：
    主  文
葉妙榛因犯如附表所示各罪所處之刑，應執行有期徒刑拾參年。
    理  由
一、聲請意旨略以：受刑人葉妙榛因偽造有價證券等罪，先後經
    判決確定如附表，數罪中雖有刑法第50條第1項但書所列情
    形，惟受刑人已請求檢察官聲請定應執行刑，有臺灣臺中地
    方檢察署民國110年8月11日是否請求定應執行刑調查表足稽
    ，應依刑法第50條第2項、第53條、第51條第5款規定，定其
    應執行之刑。爰依刑事訴訟法第477條第1項聲請裁定等語。
二、按刑法第2條第1項規定：「行為後法律有變更者，適用行為
    時之法律。但行為後之法律有利於行為人者，適用最有利於
    行為人之法律。」又被告行為後，刑法為法律之變更，依刑
    法第51條定應執行刑時，「裁判確定前犯數罪，其中一罪在
    新法施行前者，亦同（即亦應為新舊法比較）。」最高法院
    95年5月23日第8次刑事庭會議決議可資參照。本件受刑人於
    為附表犯行後，刑法第50條已於民國102年1月23修正公布，
    並自102年1月25日生效施行，修正前刑法第50條規定：「裁
    判確定前犯數罪者，併合處罰之。」修正後刑法第50條規定
    :「裁判確定前犯數罪者，併合處罰之。但有下列情形者，
    不在此限。一、得易科罰金之罪與不得易科罰金之罪。二、
    得易科罰金之罪與不得易服社會勞動之罪。三、得易服社會
    勞動之罪與不得易科罰金之罪。四、得易服社會勞動之罪與
    不得易服社會勞動之罪。前項但書情形，受刑人請求檢察官
    聲請定應執行刑者，依第51條規定定之。」依修法前刑法第
    50條規定，於同時有得易科罰金、得易服社會勞動與不得易
    刑處分之情形，符合裁判確定前犯數罪之規定者，一律併合
    處罰，其目的在使受刑人得依同法第51條各款規定，享有併
    合處罰，限制加重刑罰之恤刑利益（最高法院98年度臺抗字
    第697號裁定參照），惟法院裁定定應執行刑時，未必會減
    免受刑人之刑期，修正刑法第50條規定使行為人取得易科罰
    金之利益，行為人於裁判時雖未能因定執行刑而取得限制加
    重刑罰之利益，惟仍得於判決確定後聲請檢察官定執行刑，
    整體觀察應屬有利於行為人之修正。故經比較新舊法之結果
    ，修正後刑法第50條之規定較有利於被告（臺灣高等法院10
    2年第一次刑事庭庭長、法官會議決議參照）。次按數罪併
    罰，有二裁判以上者，依刑法第51條之規定，定其應執行之
    刑；數罪併罰，分別宣告其罪之刑，依下列各款定其應執行
    者：五、宣告多數有期徒刑者，於各刑中之最長期以上，各
    刑合併之刑期以下，定其刑期。但不得逾30年，刑法第53條
    、第51條第5款分別定有明文。又刑事訴訟法第370條第2項
    、第3項，已針對第二審上訴案件之定應執行之刑，明定有
    不利益變更禁止原則之適用。而分屬不同案件之數罪併罰，
    倘數裁判宣告數罪之刑，曾經分別定其執行刑，其後再依數
    罪併罰規定合併定其應執行刑，或一裁判宣告數罪之刑，曾
    經定其執行刑，再與其他裁判宣告之刑定其執行刑時，法理
    上均應同受此原則之拘束。亦即，上述另定之執行刑，其裁
    量所定之刑期，不得較重於原定執行刑之總和或原定執行刑
    加計宣告刑之總和。
三、查本件受刑人葉妙榛因偽造有價證券等案件，業經本院及臺
    灣臺中地方法院判處如附表所示之刑（其中如附表編號1至1
    0所示共11罪，曾定應執行刑有期徒刑11年），均經確定在
    案，有各該刑事裁判及臺灣高等法院被告前案紀錄表附卷可
    稽。而受刑人所犯如附表編號2、5所示之罪均為得易科罰金
    之罪；其餘為不得易科罰金之罪，屬刑法第50條第1項但書
    規定之情形。茲受刑人請求檢察官向法院聲請合併定應執行
    刑，有臺灣臺中地方檢察署110年8月11日刑法第50條第1項
    但書案件是否請求定應執行刑調查表1份在卷可稽，檢察官
    依受刑人請求聲請定其應執行之刑，合於刑法第50條第2項
    之規定，經核檢察官之聲請為正當，並依刑事訴訟法第370
    條第1、3項規定之法理（最高法院103年度第14次刑事庭會
    議(二)意旨參照），復審酌受刑人所犯各罪之犯罪時間、犯
    罪類型、犯罪手段、對社會之危害，且參諸各罪依其犯罪情
    節所量定之刑、曾定應執行刑所形成之刑期上限，及比例原
    則、責罰相當原則等自由裁量權之內部性界限等情，爰定其
    應執行之刑如主文所示。
四、依刑事訴訟法第477條第1項，刑法第2條第1項但書、第51條
    第5款、第53條、第50條第2項，裁定如主文。
中　　華　　民　　國　　110 　年　　9 　　月　　3 　　日
           刑事第六庭    審判長法　官  唐  光  義
　　　　　　　　　　　　　　   法　官  劉  柏  駿 
　　　　　　　　　　　　       法　官  許  冰  芬                          
以上正本證明與原本無異。     
如不服本裁定，應於收受送達後5日內向本院提出抗告書狀(須附
繕本)。因疫情而遲誤不變期間，得向法院聲請回復原狀。

                               書記官  陳  怡  芳

中　　華　　民　　國　　110 　年　　9 　　月　　6 　　日
附表：受刑人葉妙榛定應執行之刑案件一覽表
編        號  1 2 罪        名  偽造文書 詐欺 宣   告   刑  有期徒刑2年10月 減刑為有期徒刑3月  犯 罪 日 期  100/03/01至100/06/17 96/01/23至96/01/24 偵查（自訴）機關年度案號  臺灣臺中地方檢察署101年度偵字第12708號 臺灣臺中地方檢察署102年度調偵字第169號 最後事實審 法院 中高分院 中高分院  案號 104年度上訴字第580號 106年度上訴字第247號  判決日期 106/08/17 107/03/01 確定判決 法院 最高法院 最高法院  案號 107年度台上字第1859號 107年度台上字第3924號  判決確定 日期 107/06/13 107/10/18 是否為得易科罰金之案件  不得易科罰金、不得易服社會勞動 得易科罰金、得易服社會勞動 備註  臺灣臺中地方檢察署107年度執字第9997號 臺灣臺中地方檢察署107年度執字第17009號   臺中地檢110年度執更字第2000號（編號1至10經本院110年聲字第763號定應執行有期徒刑11年）  
編        號  3 4 罪        名  偽造文書 偽造文書 宣   告   刑  減刑為有期徒刑7月（共2次） 有期徒刑1年2月 犯 罪 日 期  ①96/03/10 ②96/04/03 97/07/31 偵查（自訴）機關年度案號  臺灣臺中地方檢察署102年度調偵字第169號 臺灣臺中地方檢察署102年度調偵字第169號 最後事實審 法院 中高分院 中高分院  案號 106年度上訴字第247號 106年度上訴字第247號  判決日期 107/03/01 107/03/01 確定判決 法院 最高法院 最高法院  案號 107年度台上字第3924號 107年度台上字第3924號  判決確定 日期 107/10/18 107/10/18 是否為得易科罰金之案件  不得易科罰金、不得易服社會勞動 不得易科罰金、不得易服社會勞動 備註  臺灣臺中地方檢察署107年度執字第17010號 臺灣臺中地方檢察署107年度執字第17010號   臺中地檢110年度執更字第2000號（編號1至10經本院110年聲字第763號定應執行有期徒刑11年）  
編        號  5 6 罪        名  公司法 詐欺 宣   告   刑  有期徒刑3月 有期徒刑4年10月 犯 罪 日 期  100/05/12 99/06/01至100/10/28 偵查（自訴）機關年度案號  臺灣臺中地方檢察署106年度偵字第5019號 臺灣臺中地方檢察署103年度偵字第31014等號 最後事實審 法院 臺中地院 中高分院  案號 106年度訴字第2738號 106年度上訴字第513號、106年度上易字第396號  判決日期 108/02/27 108/03/07 確定判決 法院 臺中地院 中高分院  案號 106年度訴字第2738號 106年度上訴字第513號、106年度上易字第396號  判決確定 日期 108/04/08 108/03/07 是否為得易科罰金之案件  得易科罰金、得易服社會勞動 不得易科罰金、不得易服社會勞動 備註  臺灣臺中地方檢察署108年度執字第6097號 ①臺灣臺中地方檢察署108年度執字第10112號 ②犯罪日期欄，聲請書記載有誤，本裁定逕予更正   臺中地檢110年度執更字第2000號（編號1至10經本院110年聲字第763號定應執行有期徒刑11年）  
編        號  7 8 罪        名  詐欺 詐欺 宣   告   刑  有期徒刑4年2月 有期徒刑2年 犯 罪 日 期  99/06/29至100/11/03 99/09/03至100/11/02 偵查（自訴）機關年度案號  臺灣臺中地方檢察署103年度偵字第31014等號 臺灣臺中地方檢察署103年度偵字第31014等號 最後事實審 法院 中高分院 中高分院  案號 106年度上訴字第513號、106年度上易字第396號 106年度上訴字第513號、106年度上易字第396號  判決日期 108/03/07 108/03/07 確定判決 法院 中高分院 中高分院  案號 106年度上訴字第513號、106年度上易字第396號 106年度上訴字第513號、106年度上易字第396號  判決確定 日期 108/03/07 108/03/07 是否為得易科罰金之案件  不得易科罰金、不得易服社會勞動 不得易科罰金、不得易服社會勞動 備註  ①臺灣臺中地方檢察署108年度執字第10112號 ②犯罪日期欄，聲請書記載有誤，本裁定逕予更正 ①臺灣臺中地方檢察署108年度執字第10112號 ②犯罪日期欄，聲請書記載有誤，本裁定逕予更正   臺中地檢110年度執更字第2000號（編號1至10經本院110年聲字第763號定應執行有期徒刑11年）  
編        號  9 10 罪        名  偽造有價證券 銀行法 宣   告   刑  有期徒刑3年6月 有期徒刑1年3月 犯 罪 日 期  100/10/06前某日 104/10/07至104/10/21 偵查（自訴）機關年度案號  臺灣臺中地方檢察署103年度偵字第31014等號 臺灣臺中地方檢察署106年度偵字第17861等號 最後事實審 法院 中高分院 中高分院  案號 106年度上訴字第513號、106年度上易字第396號 108年度金上訴字第1120號   判決日期 108/03/07 108/07/23 確定判決 法院 最高法院 中高分院  案號 108年度台上字第1548號 108年度金上訴字第1120號  判決確定 日期 108/06/06 108/08/16 是否為得易科罰金之案件  不得易科罰金、不得易服社會勞動 不得易科罰金、不得易服社會勞動 備註  ①臺灣臺中地方檢察署108年度執字第9189號 ②犯罪日期欄，聲請書記載有誤，本裁定逕予更正 臺灣臺中地方檢察署108年度執字第13013號   臺中地檢110年度執更字第2000號（編號1至10經本院110年聲字第763號定應執行有期徒刑11年）  
編號  11 （以下空白） 罪名  偽造有價證券  宣告刑  有期徒刑5年6月  犯罪日期  98/10/02至100/09/30  偵查（自訴）機關年度案號  臺中地檢108年度偵續一字第4號  最後事實審 法院 中高分院   案號 110年度上訴字第581號   判決日期 110/05/20  確定判決 法院 中高分院   案號 110年度上訴字第581號   判決確定 日期 110/07/26  是否為得易科罰金之案件  不得易科罰金、不得易服社會勞動  備註  臺中地檢110年度執字第10008號